臺灣高等法院刑事裁定
110年度抗字第1560號
抗  告  人  
即  聲請人  林佑彥


上列抗告人即聲請人因聲請提審案件，不服臺灣士林地方法院中
華民國110年9月8日裁定（110年度提字第16號），提起抗告，本
院裁定如下：
    主  文
抗告駁回。                                             
    理  由
一、原裁定意旨略以：抗告人即聲請人林佑彥於民國110年9月8
    日8時12分許進入泰北高中校園內，泰北高中見聲請人不配
    合量體溫，也不願離去，認對學校師生安全有疑慮因而報警
    ，人事室主任受校長之託對聲請人提出侵入住宅告訴，經員
    警於同日10時50分以現行犯逮捕，是員警依刑事訴訟法第88
    條第1項、第2項之規定逮捕聲請人，程序尚無違誤，因認聲
    請人聲請提審為無理由，依提審法第9條第1項後段規定駁回
    其聲請，並解返臺北市政府警察局士林分局（下稱士林分局
    ）文林派出所。
二、抗告意旨略以：抗告人為在職教師，識別證可證明抗告人與
    學校關係仍存在，係合法到校上班，本件提審聲請狀已詳述
    事實並附上證據，抗告人亦當庭陳述，然筆錄卻不實登載，
    而員警作偽證、法院勘驗現場錄影光碟不實，抗告人並無犯
    罪事實，原裁定故意登載不實、藐視人權，請求撤銷原裁定
    ，更為適當之裁定。
三、按「人民被法院以外之任何機關逮捕、拘禁時，其本人或他
    人得向逮捕、拘禁地之地方法院聲請提審。但其他法律規定
    得聲請即時由法院審查者，依其規定」、「受聲請法院，於
    繫屬後24小時內，應向逮捕、拘禁之機關發提審票，並即通
    知該機關之直接上級機關。但有下列情形之一者，得以裁定
    駁回之：1、經法院逮捕、拘禁。2、依其他法律規定得聲請
    即時由法院審查。3、被逮捕、拘禁人已回復自由。4、被逮
    捕、拘禁人已死亡。5、經法院裁判而剝奪人身自由。6、無
    逮捕、拘禁之事實」、「法院審查後，認為不應逮捕、拘禁
    者，應即裁定釋放；認為應予逮捕、拘禁者，以裁定駁回之
    ，並將被逮捕、拘禁人解返原解交之機關」，提審法第1條
    第1項、第5條第1項、第9條第1項分別定有明文。次按受聲
    請法院，於繫屬後24小時內，應向逮捕、拘禁之機關發提審
    票，並即通知該機關之直接上級機關。但被逮捕、拘禁人已
    回復自由，得以裁定駁回之，提審法第5條第1項第3款同有
    明文。是以得依提審法聲請提審之前提，須「被法院以外之
    任何機關逮捕、拘禁」及「被逮捕、拘禁人尚未回復自由」
    ，始得聲請提審。倘受逮捕或拘禁人已回復自由（包括有附
    條件的具保、責付或限制住居與無附條件的釋放），法院事
    實上無從提審，為避免進行無實益之程序，應以裁定駁回提
    審聲請（提審法第5條立法理由參照）。
四、經查，抗告人於110年9月8日8時12分經士林分局以其涉犯刑
    法第306條第1項之侵入住宅罪，屬現行犯，依刑事訴訟法第
    88條第1、2項之規定予以逮捕，因抗告人聲請提審，原審法
    院乃於同日17時55分訊問抗告人後，認員警逮捕程序並無違
    法之處，裁定駁回抗告人之聲請，並將抗告人解返該派出所
    。而抗告人於110年9月8日22時40分許，經臺灣士林地方檢
    察署續行偵查後業經釋放，有本院被告前案紀錄表、本院公
    務電話查詢紀錄表、臺灣士林地方檢察署點名單在卷可稽（
    見本院卷第41至43頁）。抗告人雖於110年9月22日提出抗告
    ，然其既已回復自由，自不符合聲請提審之要件，抗告人猶
    執前詞提起抗告，為無理由，應予駁回。　　
據上論斷，應依提審法第10條第2項前段，裁定如主文。
中　　華　　民　　國　　110 　年　　10　　月　　14　　日
                  刑事第二十五庭審判長法  官 邱滋杉
                                      法  官 黃翰義
                                      法  官 邱瓊瑩
以上正本證明與原本無異。
不得再抗告。
                                      書記官 桑子樑
中　　華　　民　　國　　110 　年　　10　　月　　14　　日